臺灣屏東地方法院民事判決
111年度訴字第461號
原      告  台灣電力股份有限公司屏東區營業處

法定代理人  顧育成  
訴訟代理人  蔡長興  
            蔡普安  


被      告  林明德  
            林翁美珠
上列當事人間給付電費事件，本院於民國111年10月3日言詞辯論
終結，判決如下：
    主      文
①、被告林明德應給付原告新臺幣六十三萬一千三百一十二元，
    及自民國一一一年九月二十三日起至清償日止，按週年利率
    百分之五計算之利息。
②、被告林翁美珠應給付原告新臺幣六十三萬一千三百一十二元
    ，及自民國一一一年九月二十三日起至清償日止，按週年利
    率百分之五計算之利息。
③、前二項給付，如其中一被告為給付，他被告於該給付範圍內
    免除給付義務。
④、訴訟費用由被告連帶負擔。
⑤、本判決於原告以新臺幣二十二萬元供擔保後，得假執行；但
    被告如以新臺幣六十三萬一千三百一十二元為原告預供擔保
    ，得免為假執行。
    事實及理由
壹、程序部分：
　　被告均經合法通知（有送達證書在卷可證，見本院卷第15、
    16頁），惟均未於言詞辯論期日到場辯論，核其無民事訴訟
    法第386條各款所列情形，爰依原告之聲請，由其一造辯論
    而為判決。
貳、實體部分　　
一、原告主張：
　㈠、緣原告於民國109年12月17日查驗設於潮州鎮潮州段373-2
      號電表，並現場會同實際用電人即被告林明德，發現該戶
      擅自將三相表燈C相，與外線N混線使用，拉至三相變壓器
      至內部使用，致使電表計度失真，構成違規用電情事，並
      將違規用電事實載於「用電實地調查書」；被告林翁美珠
      向原告申請用電，與原告成立供電契約有被告電腦資料可
      稽。
　㈡、按電業法第56條：「再生能源發電業及售電業對於違規用
      電情事，得依其所裝置之用電設備、用電種類及其瓦特數
      或馬力數，按電業之供電時間及電價計算損害，向違規用
      電者請求賠償；其最高賠償額，以一年之電費為限。前向
      違規用電之查報、認定、賠償基準及其處理等事項之規則
      ，由電業管制機關定之。」；又經濟部依電業法第56條第
      2項規定訂定「違規用電處理規則」，違規用電處理規則
      第6條第1、3款規定：「再生能源發電業及售電業對於用
      戶或非用戶因違規用電所致短收電費之追償，依下列規定
      追償之：①按所裝置之違規用電設備、用電種類及其瓦特
      數或馬力數按再生能源發電業及售電業之供電時間之電價
      計算三個月以上一年以下之電費。但經再生能源發電業及
      售電業供電未滿三個月者，應自開始供電之日起算。③查
      獲繞越電度表、損壞、改變電度表或計電器之構造或以其
      他方法使之失效不準者，應照第一款計算電度，扣除已繳
      費之電度後，計收違規用電電費。」又違規用電處理規則
      第6條第2項規定：「再生能源發電業及售電業訂有臨時電
      價者，前項各款追償電費概按臨時電價計算之。」又另原
      告營業規章亦係依電業法第50條之授權規定而訂定，且據
      經濟部核准公告在案，即均具法規之效力；「再生能源發
      電業及售電業訂有臨時電價者，前項各款追償電費按臨時
      電價計算之」、「上述應負各項金額用戶或非用戶違規者
      ，應負完全責任」違規用電處理規則第6條及營業規章第4
      3條第3項定有明文，查被告林明德為上揭電表實際用電人
      ，系爭電表確遭破壞，致電表計度失真，而致原告實際受
      有短收電費之損害，被告受有短繳電費之利益，按不當得
      利依其類型可區分為「給付型之不當得利」與「非給付型
      之不當得利」，而在「非給付型之不當得利」中之「權益
      損害之不當得利」，凡因侵害歸屬於他人權益內容而受利
      益，致他人受損害，欠缺正當性；亦即以侵害行為取得應
      歸屬他人權益內容的利益，而不具保有利益之正當性，即
      應構成無法律上之原因，而成立不當得利（最高法院99年
      度台再字第50號判決意旨參照）。
　㈢、經依電業法即台灣電力公司營業規章等相關規定計算，設
      於潮州鎮潮州段373-2號電表（電號00-00-0000-00-0）追
      償電度為96,946度，追償電費為新臺幣（下同）631,312
      元，為此原告依電業法第56條、違規用電處理規則第6條
      ；台電公司營業規章第43條、供電契約法律關係、侵權行
      為法律關係、不當得利法律關係請求被告林明德及林翁美
      珠給付631,312元，基於法律規定之不同原因，對於原告
      各負給付之責任，雖其給付具有同一之目的，其中一人給
      付，他人即同免其責任，但其性質應為不真正連帶債務（
      最高法院86年度台上字第2656號判決參照）等語。
　㈣、並聲明：
  　⒈被告林明德應給付原告新臺幣631,312元，即自起訴狀繕本
      送達翌日起至清償日止，按週年利率百分之五計算之利息
      。
  　⒉被告林翁美珠應給付原告新臺幣631,312元，即自起訴狀繕
      本送達翌日起至清償日止，按週年利率百分之五計算之利
      息。
  　⒊前二項所定給付，倘任一被告已於新臺幣631,312元範圍內
      全部或一部給付者，其餘被告就其給付範圍內，免給付之
      義務。
  　⒋願供擔保請准宣告假執行。
二、被告均經合法通知，均未於言詞辯論期日到場，亦均未提出
    書狀作何聲明或陳述。
三、得心證之理由：
    本件原告主張之事實，業據其提出用電實地調查書、用電資
    料、追償電費計算單(見本院卷第3至5頁)等件為證。被告就
    原告主張之事實，經合法通知均未於言詞辯論期日到場，亦
    均未提出書狀加以爭執，依民事訴訟法第280 條第3 項前段
    準用同條第1項前段規定，應視同自認，則原告主張之事實
    ，自堪信為實在。從而，原告依兩造間之供電契約及不當得
    利，請求被告給付其631,312元，及自起訴狀繕本送達翌日
    （即111年9月23日，有前引之送達證書在卷可考）起至清償
    日止，按週年利率百分之5 計算之利息，即為有理由，應予
    准許。
四、綜上所述，原告依供電契約及不當得利之法律關係，請求被
    告給付其631,312元，及自111年9月23日起至清償日止，按
    週年利率百分之5 計算之利息，並請求被告就上開給付負不
    真正連帶債務，為有理由，應予准許。末原告陳明願供擔保
    ，請准宣告假執行，核無不合，爰分別依聲請及職權酌定相
    當之擔保金額，准許宣告假執行及免為假執行之。
五、本件事證已臻明確，兩造其餘攻擊、防禦方法及所提證據，
    經審酌與本院前揭判斷不生影響，爰不一一論述審究，併此
    敘明。
據上論結，本件原告之訴為有理由，依民事訴訟法第385 條第1
項前段、第78條、第85條第2項、第390 條第2 項、第392 條第2
 項，判決如主文。判決如主文。
中　　華　　民　　國　　111 　年　　10　　月　　17　　日
                  民事第三庭    法　官　薛侑倫
正本係照原本作成。
如對判決上訴，須於判決送達後20日內向本院提出上訴狀，其未
表明上訴理由者，應於提出上訴後20日內向本院補提理由書狀（
均須按他造當事人之人數附繕本）。
如委任律師提起上訴者，應一併繳納上訴審裁判費。　　　　　
中　　華　　民　　國　　111 　年　　10　　月　　17　　日
                                書記官  沈詩雅